【裁判字號】    97,訴,2181
【裁判日期】    970710
【裁判案由】    毒品危害防制條例
【裁判全文】
臺灣板橋地方法院刑事判決              97年度訴字第2181號
公  訴  人  臺灣板橋地方法院檢察署檢察官
被      告  甲○○
上列被告因毒品危害防制條例案件，經檢察官提起公訴（97年度
毒偵字第3087號），而被告於準備程序中對被訴之事實為有罪陳
述，本院合議庭裁定由受命法官獨任行簡式審判程序，並判決如
下：
    主  文
甲○○施用第一級毒品，累犯，處有期徒刑捌月，扣案海洛因貳
小包（共淨重壹點柒肆柒零公克，驗餘淨重壹點柒肆肆捌公克）
沒收銷燬；又施用第二級毒品，累犯，處有期徒刑陸月。應執行
有期徒刑壹年，扣案海洛因貳小包（共淨重壹點柒肆柒零公克，
驗餘淨重壹點柒肆肆捌公克）沒收銷燬。
    事  實
一、甲○○前因施用第一、二級毒品案件，經本院於８７年８月
    ３１日以８７年毒聲字第１７０６號裁定，送觀察勒戒處所
    施以觀察勒戒，認為無繼續施用傾向，由台灣板橋地方法院
    檢察署檢察官於８７年９月２２日以８７偵字第１９０５９
    號為不起處分；又於８８年１０月２６日因施用毒品案件，
    經本院以８８年毒聲字第６７６２號裁定，另入戒治處所施
    以強制戒治；且經台灣板橋地方檢察署檢察官以８８年度毒
    偵字第３１７２號起訴。強制戒治部分，已於民國９０年５
    月２６日戒治期滿執行完畢；起訴部分，亦於８９年６月３
    ０日經本院以８９年度訴字第５５０號判處有期徒刑８月、
    ４月，同時定應執行有期徒刑１０月確定。又因施用毒品案
    件，於９４年７月１８日經本院以９４年度訴字第８９１號
    判處有期徒刑１年２月確定。又因施用毒品案件，於９５年
    ３月１３日經本院以９４年度訴字第２４０８號判處有期徒
    刑１年４月確定；再因搶奪案件，於９６年６月８日經本院
    以９５年度訴字第１８７６號判處有期徒刑１年確定。上開
    各案件，經本院依法減刑及定應執行為應執行有期徒刑１年
    確定，於９６年１１月２３日因累進處遇縮短刑期執行完畢
    。惟甲○○仍基於施用毒品之犯意，於９７年３月１８日中
    午時段，在臺北縣中和市○○路３０５巷２５弄１號４樓住
    處，施用第一級毒品海洛因。又於９７年３月１８日下午為
    警採尿時回溯９６小時內之某時，在不詳處所，施用第二級
    毒品甲基安非他命。嗣於９７年３月１８日下午３時４５分
    許，在臺北縣土城市○○路○段１４８號地下停車場內，為
    警查獲並扣得甲○○丟棄在地之海洛因２小包（共淨重１點
    ７４７０公克，取樣０點００２２公克，共餘重１點７４４
    ８公克）。
二、案經臺北縣政府警察局土城分局報請臺灣板橋地方法院檢察
    署檢察官偵查起訴。
    理  由
一、訊據被告甲○○對於上揭事實坦承不諱，被告查獲時所採集
    之尿液經檢驗結果呈海洛因及安非他命之陽性反應，此有台
    灣檢驗科技股份有限公司出具之濫用藥物檢驗報告乙份附卷
    可稽。扣案之毒品經檢驗結果確實為海洛因，亦有交通部民
    用航空局航空醫務中心出具之毒品鑑定書乙份，在卷可稽，
    事證已甚明確，被告犯行堪以認定。
二、按毒品危害防制條例就施用毒品者只於「初犯」及「５年後
    再犯」二種情形，有其追訴條件之限制，即須於初犯經觀察
    、勒戒或強制戒治釋放後５年內均無施用毒品之行為，始能
    認其前所實施之觀察、勒戒或強制戒治已足遮斷毒癮，而得
    於５年後再犯時，再予適用初犯之規定，重行觀察、勒戒等
    程序；倘５年內已經再犯，被依法追訴處罰，縱其第３次（
    或第３次以上）施用毒品之時間在初犯釋放５年以後，即與
    「５年後再犯」之情形有別，且因已於「５年內再犯」，顯
    見其再犯率甚高，原實施觀察、勒戒或強制戒治，已無法收
    其實效，而無５年戒斷期之存在，自無再經觀察、勒戒及強
    制戒治之必要，應由檢察官逕行起訴，最高法院９５年５月
    ９日刑事庭第７次會議決議及最高法院９５年度台非字第５
    ９號判決、第６５號判決可資參照。本件被告甲○○曾因施
    用毒品案件，經觀察、勒戒後，認無繼續施用毒品之傾向而
    釋放，復於釋放後之５年內再次施用毒品，並經法院判處有
    期徒刑確定乙節，已如前述，則揆諸前開最高法院刑事庭會
    議及判決所揭櫫意旨，本案雖距初犯釋放已逾５年，惟被告
    所為已不符毒品危害防制條例第２０條第３項「５年後再犯
    」聲請觀察勒戒之規定，應逕予起訴。核被告所為，係犯毒
    品危害防制條例第１０條第１項、第２項之施用第一級、第
    二級毒品罪。被告施用毒品前後之持有毒品低度行為，應為
    施用之高度行為所吸收，不另論罪。被告所犯上開二罪間，
    犯意各別，行為互殊，應分論併罰。被告曾因施用毒品案件
    ，於９４年７月１８日經本院以９４年度訴字第８９１號判
    處有期徒刑１年２月確定。又因施用毒品案件，於９５年３
    月１３日經本院以９４年度訴字第２４０８號判處有期徒刑
    １年４月確定。再因搶奪案件，於９６年６月８日經本院以
    ９５年度訴字第１８７６號判處有期徒刑１年確定。上開各
    案件，經本院依法減刑及定應執行為應執行有期徒刑１年確
    定，於９６年１１月２３日因累進處遇縮短刑期執行完畢，
    其於有期徒刑執行完畢後，５年以內故意再犯本罪，為累犯
    ，應依法加重其刑。爰審酌被告犯罪之動機、目的、手段、
    所生危害、犯罪後態度等一切情狀，分別處如主文所示之刑
    ，並定其應執行之刑，以資懲儆。
據上論斷，應依刑事訴訟法第２７３條之１第１項、第２９９條
第１項前段，毒品危害防制條例第１０條第１項、第２項、第１
８條第１項前段，刑法第１１條前段、第４７條第１項、第５１
條第５款，判決如主文。
本案經檢察官藍海凝到庭執行職務。
中    華    民    國    97    年    7     月    10    日
                  刑事第七庭    法  官   胡堅勤
以上正本證明與原本無異
如不服本判決應於送達後10日內向本院提出上訴狀
                                書記官  梁宜庭
中    華    民    國    97    年    7     月    10    日
附錄本案論罪科刑法條全文：
 附錄本案所犯法條全文
 毒品危害防制條例第10條
 施用第一級毒品者，處 6 月以上 5 年以下有期徒刑。
 施用第二級毒品者，處 3 年以下有期徒刑。


司法院資訊處製作；財團法人民間司法改革基金會備份。
